# 关于政府专项激励资金入账问题？

提问人：liub8n 时间：2011-06-16 14:54:13
:)我认为不妥，如不是明确对职工个人的资金（如政府对专家的政府特殊津贴等），属对企业的补助，则应确认本单位收入，遵照《政府补助》准则；关于所得税是否属财税2009 87 号文件所列情形，如是可免税。

回答人：chenyiwei
赞同你的意见。即使是个人所得税代扣代缴手续费的返还，按财行[2005]365号文的规定，也应当确认营业外收入，用于奖励职工时确认为职工薪酬费用，按国税函[2009]3号规定的标准税前列支。

提问人：ggb 时间：2011-06-16 14:24:50
某司收到政府专项激励资金 30 万元，没有列营业外收入，而是在其他应付款挂账处理，用于奖励员工，正常缴纳个人所得税。该企业这种账务处理是否妥当？是否存在少列收入、成本费用之嫌？请高手指点

回答人：chenyiwei
从你补充的信息看，应当适用政府补助准则。